【裁判字號】    99,裁,1638
【裁判日期】    990722
【裁判案由】    就業服務法
【裁判全文】
最  高  行  政  法  院  裁  定
                                      99年度裁字第1638號
上  訴  人  甲○○
被 上訴 人  嘉義市政府
代  表  人  乙○○
上列當事人間就業服務法事件，上訴人對於中華民國99年3月31
日高雄高等行政法院99年度簡字第8號判決，提起上訴，本院裁
定如下：
    主  文
上訴駁回。
上訴審訴訟費用由上訴人負擔。
    理  由
一、按對於高等行政法院判決之上訴，非以其違背法令為理由，
    不得為之，行政訴訟法第242條定有明文。依同法第243條第
    1項規定，判決不適用法規或適用不當者，為違背法令；而
    判決有同條第2項所列各款情形之一者，為當然違背法令。
    是當事人對於高等行政法院判決上訴，如依行政訴訟法第24
    3條第1項規定，以高等行政法院判決有不適用法規或適用不
    當為理由時，其上訴狀或理由書應有具體之指摘，並揭示該
    法規之條項或其內容；若係成文法以外之法則，應揭示該法
    則之旨趣；倘為司法院解釋或本院之判例，則應揭示該判解
    之字號或其內容。如以行政訴訟法第243條第2項所列各款情
    形為理由時，其上訴狀或理由書，應揭示合於該條項各款之
    事實。上訴狀或理由書如未依此項方法表明，或其所表明者
    與上開法條規定不合時，即難認為已對高等行政法院判決之
    違背法令有具體之指摘，其上訴自難認為合法。
二、上訴人非法僱用逃逸之菲律賓籍外國人MANGULABNAN LINISA
    SASAN（下稱M君，護照號碼：KKl09782）於嘉義市○區○○
    街30號10樓之1從事製作便當之工作，案經內政部入出國及
    移民署專勤事務第二大隊嘉義市專勤隊（下稱嘉義市專勤隊
    ）於民國98年4月8日當場查獲，移由被上訴人審查上訴人違
    章屬實，乃以其違反就業服務法第57條第1款規定，依同法
    第63條第1項規定，處上訴人罰鍰新臺幣（下同）15萬元。
    上訴人不服，提起訴願，經遭決定駁回，遂提起本件行政訴
    訟，求為判決訴願決定及原處分均撤銷，經原審判決駁回。
    上訴人不服，對原判決上訴，主張：原判決係依M君98年4月
    8日及上訴人4月9日於嘉義市專勤隊製作之調查筆錄，認上
    訴人有非法僱用M君之事實，然上訴人上開筆錄，係M君遭查
    獲時因怕受處分，而請託上訴人配合之說詞，該筆錄實際上
    與事實不符，不得作為認定之證據，原審未依職權再為調查
    ，顯有違法等語。雖以原判決違背法令為由，惟核其上訴理
    由，係就原審取捨證據、認定事實之職權行使，指摘其為不
    當，而非具體表明合於不適用法規、適用法規不當、或行政
    訴訟法第243條第2項所列各款之情形，難認對該判決之如何
    違背法令已有具體之指摘。依首開規定及說明，應認其上訴
    為不合法。又簡易訴訟當事人上訴，應表明所涉法律見解具
    原則性情事，經本院許可後，其上訴始為合法。如未表明，
    經命補正後，仍未補正，即應裁定駁回其上訴。本件為簡易
    訴訟，上訴人未表明有何法律見解涉及原則性，惟如前所述
    ，上訴人之上訴未具體表明上訴理由，其上訴為不合法，應
    逕行駁回，自無庸命上訴人補正本件有無所涉法律見解具原
    則性情事，併此敘明。
三、據上論結，本件上訴為不合法。依行政訴訟法第249條第1項
    前段、第104條、民事訴訟法第95條、第78條，裁定如主文
    。
中    華    民    國    99    年    7     月    22    日
                    最高行政法院第五庭
                        審判長法官  黃  璽  君
                              法官  王  碧  芳
                              法官  鄭  忠  仁
                              法官  吳  東  都
                              法官  陳  金  圍

以  上  正  本  證  明  與  原  本  無  異
中    華    民    國    99    年    7     月    22    日
                              書記官  彭  秀  玲

司法院資訊處製作；財團法人民間司法改革基金會備份。
